臺灣高等法院交通法庭裁定　　　　　　　　　　　　九十三年度交抗字第六七七號
　　抗　告　人
　　即 異 議人　甲○○
右列抗告人因違反道路交通管理處罰條例案件，不服臺灣板橋地方法院交通法庭中華
民國九十三年七月三十日裁定（九十三年度交聲字第八三三號），提起抗告，本院裁
定如左：
    主  文
抗告駁回。
    理  由
一、本件抗告意旨略以：
  (1)、警方在當場並未提供任何單據，抗告人亦未填寫任何「確認」。
  (2)、抗告人被用警車押回警所內之一段長時間，才被逼簽認單據。
  (3)、警方在庭上之供證：「確實將異議人帶回派出所簽認酒測值單」、「確實將異
      議人帶回派出所簽認酒測值單」，連說二次。
  (4)、原審未調閱法院監視錄影帶、影音光碟及派出所之監視錄影帶，顯有疏漏。因
      之提起抗告云云。
二、按汽車駕駛人，駕駛汽車經測試檢定有酒精濃度超過規定標準之情形者，處新臺
    幣（下同）一萬五千元以上六萬元以下罰鍰，並當場移置保管其車輛及吊扣其駕
    駛執照一年，道路交通管理處罰條例第三十五條第一項第一款定有明文；又汽車
    駕駛人有飲用酒類或其他類似物後其吐氣所含酒精濃度超過每公升○‧二五毫克
    之情形者，不得駕車，道路交通安全規則第一百十四條第一款亦有明文規定。
三、經查：
（一）抗告人即異議人甲○○於於民國（下同）九十三年四月二十二日零時四十五分
      許，騎乘車牌號碼為ＲＹＢ─八五五號輕型機車，行經臺北市○○路○段處，
      因有「酒後駕駛，經測定酒精濃度值為每公升零點三八毫克，超過規定（Ｏ．
      二五毫克）」之違規事實，而經臺北市政府警察局萬華分局值勤員警以北市警
      交大字第ＡＣＵ一一九一一二號舉發違反道路交通管理事件通知單舉發，並交
      付抗告人簽收，且予扣車之事實，不惟經證人即舉發員警林若瑟在原審到庭結
      證屬實（參見原審卷第三十頁），且有經抗告人簽名之酒精濃度檢測單影本一
      紙附卷（參見本院卷第十四頁）可證。
（二）證人即舉發員警林若瑟於原審復證證稱：「異議人是從西園路經過二一六巷，
      伊等係在光復橋頭設路障，異議人從光復橋頭進入二一六巷，伊等將異議人攔
      停，對異議人酒測，酒測值超過規定，依法告發。當初異議人是在現場進行酒
      測及簽紅單，異議人說與朋友一起喝，請警方不要開單。伊在現場對異議人進
      行酒測，並請異議人在酒測紀錄單上簽名」等語（詳原審九十三年七月十九日
      訊問筆錄）；復衡諸員警即證人林若瑟與抗告人素不相識，並無宿怨，亦無仇
      隙，應無干冒自身觸犯偽證罪之風險，而涉詞誣攀抗告人之理；復按交通警員
      掣單舉發違反道路交通管理處罰條例所列之違規事實，本質上為行政處分，係
      公務員基於職務上權力，依法就特定之具體事件所為具有公法上效果之單方行
      政行為，基於公務員為公法上行為具有公信力之原則，該行政處分當可被推定
      為真正，其據以依法處分之事實，應認定亦為真正無誤，以達其維護交通秩序
      、安全之行政目的；是該員警之上開證言，自堪採信，足見抗告人要有前開違
      規情事，應堪徵信，抗告人空言否認違規，殊無可採。
（四）抗告人之抗告意旨雖復指稱：「警方在原審訊問時，警方在庭上之供證：『確
      實將異議人帶回派出所簽認酒測值單』、『確實將異議人帶回派出所簽認酒測
      值單』，連說二次。」云云，用以證明酒測單據係警方帶抗告人回警所時所逼
      迫簽認之事實，並請求勘驗開庭之監視錄影帶、影音光碟及派出所之監視錄影
      帶；惟查：
    (1)、本院經核閱原審卷，並無前開供述之記載。
    (2)、且查證人即警員林若瑟於原審曾證稱：「當初異議人是說與朋友一起喝，請
        警方不要開單。伊在現場對異議人進行酒測，並請異議人在酒測紀錄單上簽
        名，後來是伊等要扣異議人車子，所以依規定才請異議人回警局，異議人另
        外在警局簽壹張扣車單。」云云（以上參見原審卷第三十頁）。
    (3)、又依據台北市政府警察局萬華分局九十三年十月五日北市警萬分字第０九三
        六四一四一六００號函所附酒測紀錄單之「被測人欄」、被攔停稽查時之情
        形之「受稽查人簽章欄」、舉發違反道路交通管理事件通知單上之「舉發單
        位章戳一欄」、舉發交通違規移置車輛通知單之「收受收據及限期領回通知
        聯者簽章欄」等，均有抗告人甲○○之簽名，其中被攔停稽查時之情形之「
        受稽查人簽章欄」，有抗告人之簽名及按捺指紋各二枚，舉發交通違規移置
        車輛通知單之「收受收據及限期領回通知聯者簽章欄」中，有抗告人甲○○
        之簽名及指紋各一枚（參見本院卷第十三頁至第十八頁），足見抗告人不惟
        在前開多張單據上有其簽名或按捺之指紋，且其所指被帶回警局後始簽認酒
        測紀錄單乙節，要係將簽署舉發交通違規移置車輛通知單，而誤為簽署酒測
        紀錄單甚明；又其對於被「逼迫」簽認之事實，未能提出積極證據以實其說
        ，雖其指陳原審未調閱法院監視錄影帶、影音光碟及派出所之監視錄影帶，
        顯有疏漏，惟本院認事證已明，認無予調閱「法院監視錄影帶、影音光碟及
        派出所之監視錄影帶」之必要，於此敘明。
四、綜上所述，本件原處分機關以抗告人有前開違規行為，因而依道路交通管理處罰
    條例第三十五條第一項第一款規定，裁罰抗告人罰鍰一萬五千元及吊扣其駕駛執
    照一年，原審以抗告人之異議為無理由，駁回抗告人之異議，經核其認事用法並
    無不合。本件抗告人之抗告意旨，泛言指摘原裁定不當，難認為有理由，應予駁
    回。
五、據上論結，應依道路交通案件處理辦法第二十六條、道路交通管理處條例第八十
    九條、刑事訴訟法第四百十二條，裁定如主文。
中      華      民      國    九十三    年      十     月    二十六    日
                              臺灣高等法院交通法庭
                                  審判長法  官  許  增  男
                                        法  官  謝  靜  恆
                                        法  官  周  煙  平
右正本證明與原本無異。
不得再抗告。
                                        書記官  高  柑  柏
中      華      民      國    九十三    年      十     月    二十六    日
